【裁判字號】    97,消債更,1202
【裁判日期】    980507
【裁判案由】    更生事件
【裁判全文】
台灣台中地方法院民事裁定          97年度消債更字第1202號
    聲  請  人
    即  債務人  巳○○
上列聲請人與債權人台北富邦商業銀行股份有限公司、國泰世華
商業銀行股份有限公司、兆豐國際商業銀行股份有限公司、渣打
國際商業銀行股份有限公司、陽信商業銀行股份有限公司、香港
商香港上海豐銀行股份有限公司、遠東國際商業銀行股份有限
公司、萬泰商業銀行股份有限公司、台新國際商業銀行股份有限
公司、安泰商業銀行股份有限公司、中國信託商業銀行股份有限
公司、慶豐商業銀行股份有限公司、臺灣新光商業銀行股份有限
公司、丙○○、乙○○、壬○○、寅○○、卯○○、戊○○、癸
○、辛○○、午○○、庚○○、丑○○、甲○○、己○○、辰○
○、子○○、丁○○間消費者債務清理事件，債務人聲請更生，
本院裁定如下：
    主    文
債務人更生之聲請駁回。
聲請費用由聲請人負擔。
    理    由
一、按債務人與金融機構協商成立者，不得聲請更生或清算，但
    因不可歸責於己之事由，致履行顯有重大困難者，不在此限
    ；本條例施行前，債務人依金融主管機關協調成立之中華民
    國銀行公會會員辦理消費金融案件無擔保債務協商機制與金
    融機構成立之協商，準用前項之規定，消費者債務清理條例
    第151條第5項、第 6項分別定有明文。又聲請更生或清算不
    合程式或不備其他要件者，法院應以裁定駁回之，但其情形
    可以補正者，法院應定期間先命補正；又債務人經法院通知
    ，無正當理由而不到場，或到場而不為真實之陳述，或拒絕
    提出關係文件或為財產變動狀況之報告，更生之聲請應駁回
    之復為同條例第8條、第46條第3款所明定。
二、查本件債務人向本院聲請更生，雖主張：其有不能清償債務
    情事，前已提出債權人清冊，且其無擔保或無優先權之債務
    總額未逾新臺幣1200萬元，復未經法院裁定開始清算程序或
    宣告破產云云。惟查：
  (一)債務人積欠債務為新台幣1046萬9948元（銀行債權224萬794
    8元、私人債權822萬2000元），在本件更生聲請前，曾與最
    大債權銀行國泰世華商業銀行股份有限公司進行前置協商而
    不成立等情，此有債務人提出之債權人清冊、前置協商不成
    立通知書附卷可稽。
  (二)惟依債務人所提出附卷之收入切結書主張其每月收入係其於
    台中縣潭子鄉市場擺攤賣菜、賣水果及一些雜貨，平均一個
    月所得 2萬5000元，再依其提出之小規模營業聲請人之簡單
    損益表平均月營業淨利93年10月至93年9月為4萬5000元、93
    年10月至94年9月為5萬元、94年10月至95年9月為5萬5000元
    、95年10至96年9為6萬元、96年10月至97年9月為6萬元，而
    其每月收入為月營淨利6萬元中配偶分3萬5000元、債務人分
    2萬5000元 ，已然不合理；再以，其雖租賃（配偶租賃）台
    中縣潭興2段409號2、3、4樓（每月租金 9000元），惟其又
    將樓上租人做套房，其在騎樓賣菜賣水果，每月營業淨利6
    萬元，但債務人又未將其二房東之租金收入列出，是聲請人
    確有隱匿財產之事實。
  (三)矧，債務人於97年 2月25日將其所有之台中縣潭子鄉○○○
    街147號1樓建物出賣予債權人丑○○，買賣價金70萬元，其
    中45萬元又還予丑○○，而依債務人提出之債權人清冊，其
    尚積欠丑○○ 596萬元，而債務人另於97年4月8日將其所有
    之台中縣潭子鄉○○路○段2-17號8樓之建物出賣予第三人司
    麗華，買賣價金 138萬元；況且，債務人既已提出債權人清
    冊，將私人債權人列入，惟在其償還計畫表之償債方案為分
    6年72期，每期償還1萬元，僅列銀行而已，又未將私人債權
    人列入，顯有對私人債權人別有償還之計畫，而允以額外之
    利益，依消費者債務清理條例第63條第 9款「債務人有虛報
    債務、隱匿財產，或對於債權人中之一人或數人允許額外利
    益，情節重大。」之規定，債務人所提之更生案，本院無從
    逕予認可。
三、綜上，債務人對於其每月收入不為真實之陳述，且有隱匿財
    產之情，是本件債務人聲請更生，既違背消費者債務清理條
    例第第46條第 3款之規定，且上開欠缺又屬無從補正，依上
    說明，自應駁回其更生之聲請，爰裁定如主文。
四、本件聲請為無理由，爰依消費者債務清理條例第3條、第8條
    前段、第15條，民事訴訟法第95條、第78條，裁定如主文。
中    華    民    國    98    年    5     月    7     日
                  民事庭法  官  顏世傑
右為正本係照原本作成。
如不服本裁定，應於裁定送達後10日內，以書狀向本院提出抗告
，並繳納抗告費新臺幣1000元。
中    華    民    國    98    年    5     月    7     日
                        書記官  劉玥秀


司法院資訊處製作；財團法人民間司法改革基金會備份。
